臺灣臺北地方法院交通事件裁定　　　　　　　　　　九十三年度交聲字第二一三號
　　原處分機關　臺北交通事件裁決所
　　異　議　人　源州機械貿易有限公司
　　代　表　人　蔡　和
　　代　理　人　蔡明峰
右列異議人即受處分人因違反道路交通管理處罰條例案件，對於原處分機關臺北市交
通事件裁決所中華民國九十三年二月十六日所為之處分（原處分案號：北市裁三字第
裁二二—Ａ00000000號、Ａ00000000號、Ａ00000000號、
Ａ00000000號），聲明異議，本院裁定如左：
    主  文
異議駁回。
    理  由
一、原處分機關係以：本件異議人（即受處分人）源州機械貿易有限公司所有之車號
    七Ｂ—二二九三號自用小客車分別於民國九十二年十二月二十二日十六時零一分
    、九十二年十二月二十四日十五時五十二分、九十二年十二月二十五日十五時五
    十五分、九十二年十二月二十六日十六時六分，於臺北市○○○路○段六十四巷
    八號之交岔路口十公尺內禁止臨時停車處所停車，經警拍照舉發，爰依違反道路
    交通管理處罰條例第五十六條第一項第一款之規定裁處異議人罰鍰各新台幣（下
    同）九百元，共計三千六百元整。異議意旨略以：通知單上記載違規地點為「
    忠孝東路二段六四巷八號」，既然違規地點是「巷口」，為何以「在交岔路口十
    公尺內停車」的理由加以處罰。七Ｂ—二二九三號自用小客車停放時有一部分
    不在紅線上，該員警舉發時為何不參考車尾情形？巷道停車有必要如此嚴苛嗎？
    紅線上有台北市交通局設置的禁止進入的告示牌，員警為何不告發，可見舉發
    之中正一分局舉發的標準並不一致。原於該舉發處停車之巷道，原本就是長時
    間停置，可是該局員警事先並未宣導即連續開單。巷口不等同路口。字義皆不
    相同，甚於交通法規內對巷道和道路的規範也不一樣，何以行政機關可以用行政
    命令來解釋法令，並自行決定擴大處分範圍？處分機關執意以抵觸法律之函令解
    釋法律條文，實有違誤。依臺北市政府警察局交通大隊解釋「在交岔路口十公
    尺內停車」開單處分主要的理由是：「在路口停車會影響行車視線容易造成交通
    事故，並形成車流阻塞」。可是依警方的照片顯示，本件違規地點旁的建築物，
    才是影響行車視線的主因。為此不服，爰提出異議，請求撤銷原處分云云。
二、按汽車臨時停車，應依左列規定：交岔路口、公共汽車招呼站十公尺內、消防栓
    、消防車出入口五公尺內不得臨時停車，道路交通安全規則第一百十一條第一項
    第二款定有明文。又汽車駕駛人停車時，在禁止臨時停車處所停車者，處新臺幣
    （下同）六百元以上一千二百元以下罰鍰（汽車依違反道路交通管理事件統一裁
    罰基準及處理細則最低處九百元以上罰款），道路交通管理處罰條例第五十六條
    第一項第一款規定。
三、經查，異議人所有之車號七Ｂ—二二九三號自用小客車於九十二年十二月二十二
    日十六時一分、九十二年十二月二十四日十五時五十二分、九十二年十二月二十
    五日十五時五十五分、九十二年十二月二十六日十六時六分於臺北市○○○路○
    段六十四巷八號之交岔路口十公尺內禁止臨時停車處所停車之事實，有臺北市政
    府警察局北市警交大字第Ａ00000000號、Ａ00000000號、Ａ0
    0000000號、Ａ00000000號舉發違反道路交通管理事件通知單四
    紙及舉發照片二張在卷可憑。且異議意旨亦坦認有於上開時、地上開停放車輛之
    事實，是本件爭點在於異議人停車之處是否為禁止臨時停車之處所。次查，本件
    車輛停放處，路旁緣石與柏油路均繪製有禁止臨時停車之紅色實線、路口處設置
    一「禁止進入」標誌，且有白色停止線，可知本件車輛停放處為車輛通行之交岔
    路口處。又交岔路口十公尺內不得臨時停車，道路交通安全規則第一百十一條第
    一項第二款定有明文。依交通部路政司路臺（68）監字第九０九三號函釋：道路
    交通管理處罰條例第三條第一款有關道路之釋義；所指之交岔路口，應包括巷道
    在內，故車輛駕駛人於巷道內停車時，仍應依上揭條款規定，不得於交岔路口十
    公尺內停車。本件汽車車輛停放之位置，顯然係在交岔路口在十公尺內，有前揭
    卷附現場照片二幀在卷可稽，且該處劃有明顯紅線，異議人之小客車前半身明顯
    在紅線上，異議人不可能不知，是本件異議人停車之處確實為在設有禁止臨時停
    車標線之路段上，依前開說明，屬違反道路交通管理處罰條例第五十六條第一項
    第一款「在禁止臨時停車處所停車」之違規行為。異議人雖辯稱伊停車位置只有
    一半停在紅線上，惟只要駕駛行為違反道路交通管理處罰條例之規定，不論其程
    度如何，均屬違規行為，不因其一部分不在違規位置而使其行為合法化，且舉發
    警員是否告發其他違規行為，亦與異議人之違規行為並無關連，而異議人曲解巷
    口非交岔路口，亦與一般人認知道路之定義有違，是異議人所辯，並無理由，難
    以採納。本件事證明確，異議人上開違規行為堪以認定，應依法論處。
四、從而，原處分機關依違反道路交通管理處罰條例第五十六條第一項第一款及違反
    道路交通管理事件統一裁罰基準及處理細則之規定，各裁處異議人罰鍰九百元（
    共計三千六百元），均無違誤，本件異議為無理由，均應予駁回。
據上論斷，應依道路交通案件處理辦法第十九條，裁定如主文。
中　　　華　　　民　　　國　　九十三　　年　　　六　　　月　　　十　　　日
                                臺灣臺北地方法院交通法庭
                                    法  官　楊　晉　佳
右正本證明與原本無異。
如不服本裁定，應於送達後五日內，向本院提出抗告狀。
                                    書記官　陳　惠　娟
中　　　華　　　民　　　國　　九十三　　年　　六　　　　月　　　十四　　日
